臺灣高雄地方法院刑事判決
111年度審訴字第560號
公  訴  人  臺灣高雄地方檢察署檢察官
被      告  梁智菱



            韓勇維


上列被告因傷害案件，經檢察官提起公訴（111年度偵字第1452
號），本院判決如下：
    主  文
本件公訴不受理。
    理  由
一、公訴意旨係以：被告兼告訴人韓勇維與被告兼告訴人梁智菱
    係夫妻，2人具有家庭暴力防治法第3條第1款所定之家庭成
    員關係。被告2人於民國110年10月18日0時17分，在高雄市○
    ○區○○路00號5樓處，因細故發生爭執，被告2人竟分基於傷
    害故意，以嘴巴互咬對方手指；被告韓勇維另徒手將被告梁
    智菱壓制於浴室地上而加以傷害；被告梁智菱因而受有唇部
    裂傷（0.1*0.1公分）、右肩胛瘀青（12*10公分、10*1公分
    ）、右手瘀青（5*5公分）、右上臂瘀青（15*3公分）等傷
    害；被告韓勇維則受有右大拇指指甲下瘀腫、右食指及右無
    名指咬傷等傷害。因認被告2人均涉犯刑法第277條第1項之
    傷害罪嫌等語。
二、按告訴乃論之罪，告訴人於第一審辯論終結前，得撤回其告
    訴；又告訴經撤回者，法院應諭知不受理之判決，刑事訴訟
    法第238條第1項，及第303條第3款定有明文。另同法第303
    條第3款規定：「告訴或請求乃論之罪，未經告訴、請求或
    其告訴、請求經撤回或已逾告訴期間者」，其中所謂「告訴
    經撤回」者，係指檢察官根據合法之告訴而起訴，於訴訟繫
    屬後，法院審理中撤回告訴者而言，並不包括檢察官提出起
    訴書於法院前業已撤回告訴之情形在內。檢察官偵查終結對
    被告起訴，僅係檢察官製作起訴書之日期，實際上並無訴訟
    繫屬及訴訟關係，倘偵查終結後，告訴人先行遞狀撤回告訴
    ，其後檢察官再向法院提出起訴書及相關卷證（內含撤回告
    訴狀），經法院受理而產生訴訟繫屬及訴訟關係，此際該公
    訴本身欠缺告訴之訴訟條件，公訴並不合法，依最高法院82
    年度台非字第380號判決意旨，應依刑事訴訟法第303條第1 
    款「起訴之程序違背規定」之規定判決不受理，並無刑事訴
    訟法第303條第3款之適用（臺灣高等法院89年庭長法律問題
    研討會討論結果參照）。
三、本件被告韓勇維、梁智菱因傷害案件，經檢察官提起公訴，
    認被告2人均係犯刑法第277條第1項之傷害罪，依同法第287
    條前段之規定，須告訴乃論。
  ㈠被告韓勇維部分：
　　檢察官於111年6月27日製作起訴書，並於同年7月6日對外公
    告，告訴人梁智菱嗣於同年7月18日具狀至臺灣高雄地方檢
    察署（下稱高雄地檢署）撤回對被告韓勇維之傷害告訴，本
    案起訴書及卷證則迄至同年7月25日始由高雄地檢署送至本
    院受理繫屬等情，有刑事撤回告訴狀及其上高雄地檢署收文
    章、高雄地檢署偵結公告、本案起訴書、臺灣高等法院被告
    前案紀錄表在卷可憑，足見告訴人梁智菱係在檢察官偵查終
    結後，本案繫屬於本院前具狀撤回對被告韓勇維之傷害告訴
    ，本案被告韓勇維部分，在繫屬前即已欠缺告訴之訴追條件
    ，則揆諸前揭說明，本件起訴被告韓勇維之程序自屬違背規
    定，爰不經言詞辯論，依刑事訴訟法第303條第1 款規定，
    逕為不受理判決之諭知。
  ㈡被告梁智菱部分：
    告訴人韓勇維於本院審理期間具狀撤回對被告梁智菱之告訴
    ，有刑事撤回告訴狀1份在卷可稽，揆諸前開說明，爰不經
    言詞辯論，依刑事訴訟法第303條第3款規定，逕為諭知不受
    理之判決。
據上論斷，應依刑事訴訟法第303條第1款、第3款、第307條，判
決如主文。
中　　華　　民　　國　　111 　年　　11　　月　　 4　　日
                  刑事第五庭  審判長法　官  黃蕙芳
　　　　　　　　　                  法  官  林明慧
　　　　　　　　　                  法  官  丁亦慧
　　　　　　　　　
以上正本證明與原本無異。
如不服本判決應於收受送達後20日內向本院提出上訴書狀，並應
敘述具體理由；如未敘述上訴理由者，應於上訴期間屆滿後20日
內向本院補提理由書（均須按他造當事人之人數附繕本）「切勿
逕送上級法院」。
中　　華　　民　　國　　111 　年　　11　　月　　4 　　日
                                    書記官  盧重逸